

Toby Bostoen

Personalia

8930, Lauwe België 0492 20 74 35 toby.bostoen123@gmail.com

NATIONALITEIT

Belg

RIJBEWIJS

В

GEBOORTEDATUM / PLAATS

02-09-2002 Kortrijk

Vaardigheden

Doorzettingsvermogen

Probleemoplossende vaardigheden

Aanpassingsvermogen

Multitasking

Leiderschap

Computervaardigheid

Talen

Nederlands

Engels

Frans

Profiel

Hardwerkende student met ervaring in zowel Frontend als Backend development. Doelgericht werken met oog voor detail en optimalisering. Ervaring met Javascript, HTML, CSS, Python, C#, TailwindCSS, React, Gatsby, NextJS, MySQL & MongoDB. Verder ook ervaring met Adobe XD, Adobe Illustrator, Adobe After Effects

Opleidingen

& Adobe Premiere Pro.

Industriële Wetenschappen, VTI Sint-Lucas, Menen

SEPTEMBER 2014 - JUNI 2020

Afgestudeerd in Industriële Wetenschappen samen met een eervolle vermelding met GIP op Prijs Focus Aarde 2019-2020.

MCT, Howest, Kortrijk

SEPTEMBER 2020 - DECEMBER 2021

MCT Next Web Developer, Howest, Kortrijk

JANUARI 2021 - HEDEN

Werkervaring

Kassamedewerker, Spar, Lauwe

DECEMBER 2018 - AUGUSTUS 2019

Barman, Leiehof, Lauwe

JULI 2019 - AUGUSTUS 2019

Barman, Leiemeers, Lauwe

JANUARI 2020 - FEBRUARI 2020

Atelierwerker steenkapper, E.I.M., Wevelgem

SEPTEMBER 2020 - HEDEN